臺灣高雄地方法院民事裁定
111年度訴更一字第2號
原      告  中華開發資產管理股份有限公司

法定代理人  顏志堅  
訴訟代理人  陳依伶律師
被      告  謝秀娥  

訴訟代理人  顏福松律師
            鄭智元律師
上列當事人間分配表異議之訴事件，本院裁定如下：
    主  文
原告之訴駁回。
訴訟費用由原告負擔。
    理  由
一、按強制執行法第39條第1項規定債權人或債務人對於分配表
    所載各債權人之債權或分配金額有不同意者，應於分配期日
    1日前，向執行法院提出書狀，聲明異議。又異議未終結者
    ，為異議之債權人或債務人，得向執行法院對為反對陳述之
    債權人或債務人提起分配表異議之訴；聲明異議人未於分配
    期日起10日內向執行法院為起訴之證明者，視為撤回其異議
    之聲明，同法第41條第1項及第3項前段定有明文。尋繹該法
    第41條第3項規定於民國85年10月9日修正之本旨，在於原規
    定異議人未為起訴之證明者，僅生執行法院得依原定分配表
    實行分配之效果，其所提起之訴訟，仍須進行，致生分配程
    序已終結，而仍須進行無益訴訟程序之現象，為加重異議人
    未為起訴證明之失權效果，始修正為未於10日內向執行法院
    為起訴之證明者，視為撤回其異議之聲明，於此情形，其異
    議既復不存在，執行法院當然應依原定分配表實行分配，受
    訴法院亦應以其訴為不合法，裁定駁回之，以避免執行及訴
    訟程序之拖延，此乃注重在向執行法院為證明，所定「10日
    」應屬法定不變期間，一經遲誤即發生失權之效果，自無補
    正之問題（最高法院101年度台抗字第530號、100年度台抗
    字第867號裁定意旨參照）。
二、經查：
  ㈠本院109年度司執字第76161號清償債務強制執行事件（下稱
    系爭執行事件）中，本院民事執行處於110年5月20日發函通
    知包括原告在內之債權人、抵押權人及債務人定於110年6月
    25日實行分配，該函並載明強制執行法第41條第1項、第3項
    前段等規定，提醒異議人注意，嗣原告於110年6月21日提出
    異議狀主張該事件分配表關於抵押權人即被告部分分配不當
    ，聲明異議，嗣當事人於分配期日均未到場，異議程序並未
    終結，業據本院調取系爭執行事件卷宗核閱無誤。根據前述
    說明，原告之聲明異議並未終結，其無待執行法院通知，即
    應於分配期日起10日內向執行法院為起訴之證明，若未於10
    日內為起訴之聲明，依法即生異議撤回之效果，無從補正。
  ㈡所謂起訴之證明，即提出證據而使執行法院足以認定起訴之
    事實而言。而就起訴之證明方法並無法律明文限制，故法院
    收受起訴狀之收據、起訴狀繕本、法院準備程序或言詞辯論
    期日之通知書等，均無不可。本件原告固於110年7月2日以
    民事陳報狀檢附民事起訴狀予本院民事執行處，但該「起訴
    狀」上並無本院收狀戳章，且書狀末頁之日期僅記載「中華
    民國110年　月　日」（本院系爭執行事件卷第275至283頁
    ），自無從認定業已向法院起訴。遑論本件原告係於110年7
    月5日始向本院提起本件分配表異議之訴（本院審訴卷第11
    頁起訴狀上所蓋本院收文戳章），則原告於110年7月2日提
    出之陳報狀顯無可能向執行法院表明其於110年7月5日已起
    訴之證明。其後，原告則未再向本院民事執行處提出任何起
    訴證明，故依強制執行法第41條第3項前段規定，視為原告
    撤回其異議之聲明。
  ㈢分配表異議之訴須以異議存在為前提，原告之異議既因視為
    撤回而不復存在，分配表之異議程序業已終結，則其提起本
    件分配表異議之訴即非合法，乃起訴不備其他要件，且無法
    補正，自應依民事訴訟法第249條第1項第6款規定，裁定駁
    回之。
三、綜上所述，原告未於分配期日起10日內向執行法院為起訴之
    證明，其對分配表所為異議之聲明，依法已生視為撤回之效
    果，其異議既不存在，原告提起分配表異議之訴即不合法，
    應予駁回。
四、依民事訴訟法第249條第1項第6款、第95條、第78條，裁定
    如主文。
中　　華　　民　　國　　111 　年　　12　　月　　12　　日
                民事第一庭  審判長法　官  蔣志宗
　　　　　　　　                  法  官  劉定安
　　　　　　　　                  法  官  趙  彬
以上正本係照原本作成。
如對本裁定抗告須於裁定送達後10日內向本院提出抗告狀，並繳
納裁判費新台幣1,000元。　　　　　　　　
中　　華　　民　　國　　111 　年　　12　　月　　12　　日
                                  書記官  洪王俞萍